# 请教：小企业改制并增资，未分配利润转增资本，补提法定公积？

提问人：cccfz 时间：2013-07-28 21:39:26
请教各位老师： 我们公司原是国有企业，非公司 现在打算改制成国有独资公司。 企业从今年开始执行《小企业会计准则》 之前一直有盈利，但从未提取过法定公积金。想请问： 1.在改制前是否需要追溯有盈利的各年，按照10%补提法定公积金？ 还是在改制后再开始提取？ 2.改制时，需要联系事务所做哪些审计报告？ 3.如果增资部分拟用未分配利润转增资本，部分拟以货币资金出资，是否需要单独出两份审计报告？ 谢谢

回答人：chenyiwei
这种问题的操作可能各地有所不同，建议咨询当地国资、工商登记主管部门。 改制前的非公司制企业，计提盈余公积并不是法律要求，只是当时的份行业财务制度和老的《企业财务通则》有规定，目前这些都以不执行，且改制时需要以经审计和评估、清产核资的净资产出资，所以再追溯调整盈余公积的意义不大。 改制中须出具的转业报告需根据当地国资委的规定确定。如上海市国资委 2011年发布的《上海市国有企业改制财务审计管理暂行办法》[修订版]（沪国资委评价[2011]153号）等。